臺灣高等法院臺南分院刑事裁定
111年度抗字第650號
抗  告  人  
即 受刑 人  陳麗鳳


上列抗告人因撤銷緩刑案件，不服臺灣臺南地方法院中華民國11
1年7月29日裁定（111年度撤緩字第147號），提起抗告，本院裁
定如下：
    主  文
抗告駁回。
    理  由
一、抗告意旨略以：因緩刑前較為複雜的案件，於緩刑宣告後始
    為判決，故抗告人並非於緩刑宣告後故意犯他罪。又抗告人
    與被害人和解金額，已依約繳付。為此，爰提起抗告，請撤
    銷原裁定，更為適當之裁定。
二、按受緩刑之宣告，於緩刑「前」因故意犯他罪，而在緩刑期
    內受6月以下有期徒刑、拘役或罰金之宣告確定，且足認原
    宣告之緩刑難收預期效果，有執行刑罰之必要者，得撤銷其
    緩刑宣告，刑法第75條之1第1項第1款定有明文。又按刑法
    第75條之1採用裁量撤銷主義，賦予法院撤銷與否之權限，
    特於第1項規定實質要件為「足認原宣告之緩刑難收其預期
    效果，而有執行刑罰之必要」，供作審認之標準。亦即於上
    揭「得」撤銷緩刑之情形，法官應依職權本於合目的性之裁
    量，妥適審酌被告所犯前後數罪間，關於法益侵害之性質、
    再犯之原因、違反法規範之情節是否重大、被告主觀犯意所
    顯現之惡性及其反社會性等情，是否已使前案原為促使惡性
    輕微之被告或偶發犯、初犯改過自新而宣告之緩刑，已難收
    其預期之效果，而確有執行刑罰之必要。
三、經查：
　㈠抗告人因犯詐欺等案件，經臺灣臺南地方法院以110年度金訴
    字第437號判處有期徒刑1年，緩刑3年，並應依判決主文欄
    第二項所示之方式，支付被害人黃璿叡如判決主文欄第二項
    所示之損害賠償，該案於民國111年1月4日確定在案(下稱前
    案)。惟抗告人於緩刑期前之109年12月22日、同年月25日故
    意更犯洗錢罪2罪，經臺灣臺南地方法院以111年度金訴字第
    94號判處有期徒刑4月，併科罰金新臺幣（下同）1萬元；有
    期徒刑6月，併科罰金1萬5,000元；應執行有期徒刑8月，併
    科罰金2萬元，於前案緩刑期內之111年6月14日確定（下稱
    後案）等情，有上開刑事判決書各1份、臺灣高等法院被告
    前案紀錄表1份附卷可稽。是抗告人確有於前案緩刑期「前
    」因故意犯後案，而在前案緩刑期「內」受6月以下有期徒
    刑之宣告確定之情形，且檢察官於後案判決確定後6個月內
    為撤銷前案緩刑宣告之聲請，合於刑法第75條之1第1項第1
    款、第2項及第75條第2項之規定。
　㈡又抗告人於前、後案所犯，係分別提供帳戶供詐騙者、詐欺
    集團使用，且為之提領款項並存至指定帳戶，因之使檢警無
    從追查幕後正犯，其犯罪手法相同，犯罪本質雷同。復依前
    案認定之犯罪事實，抗告人因其帳戶遭列為警示帳戶，向網
    友蔡英忠借用金融帳戶，將蔡英忠所有帳戶提供予詐欺集團
    使用，並由抗告人通知蔡英忠提領款項，再由抗告人依指示
    存入指定帳戶等情以觀，足見抗告人為貪圖己利再犯前案（
    犯罪時間在後）之加重詐欺取財罪，且已知自己帳戶因後案
    而遭列為警示帳戶，竟不知謹言慎行，轉向蔡英忠借用帳戶
    ，再次侵害他人財產法益，難認有何悔悟向善之心，違反法
    規範之情節，已屬重大。再抗告人不思以正當途徑取得財物
    ，卻一再提供帳戶供詐騙者使用，及擔任提領車手，破壞人
    與人間之信賴關係，自受刑人主觀犯意所顯現之惡性及其反
    社會性觀之，前案原為促使抗告人改過自新之緩刑，應已難
    收其預期之效果，而有執行刑罰之必要。從而，抗告意旨主
    張：與被害人和解金額，已依約給付，抗告人並不是在緩刑
    期間再犯的，請求不要撤銷緩刑云云，難認有據。
四、綜上所述，原裁定撤銷前案宣告之緩刑，尚無違法或不當。
    抗告意旨仍執前詞指摘原裁定不當，為無理由，應予駁回。
五、依刑事訴訟法第412條，裁定如主文。
中　　華　　民　　國　　111 　年　　8 　　月　　29　　日
                  刑事第三庭    審判長法　官  陳連發
                                      法　官  何秀燕
                                      法　官  洪榮家　　
以上正本證明與原本無異。
不得再抗告。
　　　　　　　　　　　　　　　　　　　書記官  謝麗首
中　　華　　民　　國　　111 　年　　8 　　月　　29　　日